【裁判字號】    97,易,840
【裁判日期】    970527
【裁判案由】    竊盜等
【裁判全文】
臺灣彰化地方法院刑事判決               97年度易字第840號
公  訴  人  台灣彰化地方法院檢察署檢察官
被      告  甲○○
                    （另案於台灣彰化看守所羈押中）
            乙○○
                    （現於台灣彰化監獄執行中）
上列被告因竊盜等案件，經檢察官提起公訴（97年度偵字第3666
號、第3727號），本院依簡式審判程序判決如下：
    主  文
甲○○所犯如附表所示各罪，各處如附表所示之刑。應執行有期
徒刑捌月。
乙○○收受贓物，累犯，處拘役參拾日，如易科罰金，以新台幣
壹仟元折算壹日。
    事  實
一、甲○○前於民國95年間，因施用毒品案件，經本院以96年度
    訴字第116號判決判處有期徒刑9月確定，嗣經減刑為有期徒
    刑4月又15日，於96年9月10日縮短刑期執行完畢；乙○○前
    因施用毒品案件，經本院以93年度訴字第424號判處有期徒
    刑1年、8月，應執行有期徒刑1年6月確定，又因竊盜案件，
    經台灣雲林地方法院以94年度簡字第43號判決判處有期徒刑
    4月確定，上開案件嗣經裁定應執行有期徒刑1年10月確定，
    於95年4月29日縮刑期滿執行完畢。詎均不知悔改，甲○○
    意圖為自己不法之所有，於附表所示之時間、地點，竊取如
    附表所示之財物，得手後將現金花用殆盡。而乙○○明知車
    牌號碼KXQ-735號重型機車係甲○○竊取而來之贓物，仍於
    97年3月26日13時許，在彰化縣花壇鄉○○村○○路○段743
    號乙○○之舊宅，予以收受供己代步使用。嗣於97年3月29
    日15時許，為警在上址尋獲前開遭竊之機車，通知乙○○到
    案，另於97年4月4日21時許，甲○○在彰化縣花壇鄉○○村
    ○○路318巷3號前為警查獲，始悉上情。
二、案經彰化縣警察局彰化、鹿港分局移送台灣彰化地方法院檢
    察署檢察官偵查起訴。
    理  由
一、本件被告甲○○、乙○○所涉係死刑、無期徒刑、最輕本刑
    為3年以上有期徒刑或高等法院管轄第一審案件以外之罪，
    並於本院行準備程序時就被訴事實為有罪之陳述，本院合議
    庭依刑事訴訟法第273條之1第1項規定，裁定改由受命法官
    獨任行簡式審判程序，先予敘明。
二、上揭事實，業據被告甲○○、乙○○於本院審理時坦承不諱
    ，核與證人張○菱（未滿18歲，姓名年籍詳卷）、丙○○、
    丁○○於警詢時之證述，及共同被告甲○○、乙○○於警詢
    、偵查中證述情節相符，復有監視器翻拍照片6紙、現場照
    片4紙、贓物認領保管單、彰化縣警察局車輛尋獲電腦輸入
    單附卷可參。本件事證明確，被告犯行洵堪認定。
三、核被告甲○○所為，均係犯刑法第320條第1項之竊盜罪，被
    告乙○○係犯同法第349條第1項之收受贓物罪。被告甲○○
    所犯3次竊盜罪，犯意各別，行為互殊，應分論併罰。被告2
    人有如事實欄所載之犯罪科刑執行情形，有台灣高等法院被
    告前案紀錄表在卷可按，其受有期徒刑之執行完畢後，5年
    以內故意再犯本件有期徒刑以上之罪，均為累犯，各依刑法
    第47條第1項之規定加重其刑。爰審酌被告甲○○、乙○○
    犯後坦承犯行，惟素行不佳，均有多次施用毒品、竊盜前科
    ，被告甲○○造成多位被害人之損失等一切情狀，分別量處
    如主文所示之刑，被告乙○○部分並諭知易科罰金之折算標
    準。被告甲○○用以竊盜之鑰匙1支，業已丟棄，此據被告
    甲○○於警詢時供述在卷，爰不諭知沒收。
據上論斷，依刑事訴訟法第273條之1第1項、第299條第1項前段
，刑法第320條第1項、第349條第1項、第47條第1項、第51條第5
款、第41條第1項前段，刑法施行法第1條之1，判決如主文。
本案經檢察官蔡明達到庭執行職務
中    華    民    國     97    年    5    月    27    日
                  刑事第六庭    法      官  林欣苑
以上正本證明與原本無異。
如不服本判決，應於判決送達後10日內，向本院提出上訴書狀，
上訴書狀應「敘述具體上訴理由」，並按他造當事人之人數附繕
本。「切勿逕送上級法院」。
告訴人或被害人對於判決如有不服具備理由請求檢察官上訴者，
其上訴期間之計算係以檢察官收受判決正本之日期為準。
中    華    民    國     97    年    5    月    27    日
                                書  記  官  楊筱惠
附錄本案論罪科刑法條全文：
中華民國刑法第320條
（普通竊盜罪、竊佔罪）
意圖為自己或第三人不法之所有，而竊取他人之動產者，為竊盜
罪，處5年以下有期徒刑、拘役或5百元以下罰金。
意圖為自己或第三人不法之利益，而竊佔他人之不動產者，依前
項之規定處斷。
前二項之未遂犯罰之。
中華民國刑法第349條
（普通贓物罪）
收受贓物者，處3年以下有期徒刑、拘役或5百元以下罰金。搬運
、寄藏、故買贓物或為牙保者，處5年以下有期徒刑、拘役或科
或併科1千元以下罰金。
因贓物變得之財物，以贓物論。
附表
┌──┬────┬────┬────┬───┬───────┬─────┐
│編號│犯罪時間│犯罪地點│犯罪方法│被害人│失竊物品      │罪名及刑度│
├──┼────┼────┼────┼───┼───────┼─────┤
│1   │97年3月 │彰化縣彰│持自備鑰│黃麗梅│車牌號碼      │甲○○竊盜│
│    │13日19時│化市彰水│匙1支行 │      │KPH-077號重型 │，累犯，處│
│    │許      │路120巷 │竊      │      │機車1部       │有期徒刑參│
│    │        │內      │        │      │              │月。      │
├──┼────┼────┼────┼───┼───────┼─────┤
│2   │97年3月 │彰化縣彰│騎乘上開│丙○○│皮包1個（內有 │甲○○竊盜│
│    │13日19時│化市三民│竊得之車│      │行動電話1支、 │，累犯，處│
│    │47分許  │路301號 │牌號碼  │      │小皮包1個、身 │有期徒刑參│
│    │        │前      │KPH-077 │      │分證、駕駛執照│月。      │
│    │        │        │號重型機│      │、金融卡、信用│          │
│    │        │        │車竊取被│      │卡、現金新台幣│          │
│    │        │        │害人置於│      │〈下同〉4,600 │          │
│    │        │        │機車腳踏│      │元）          │          │
│    │        │        │板上之皮│      │              │          │
│    │        │        │包      │      │              │          │
├──┼────┼────┼────┼───┼───────┼─────┤
│3   │97年3月 │彰化縣彰│持自備鑰│丁○○│車牌號碼      │甲○○竊盜│
│    │26日12時│化市中央│匙1支行 │      │KXQ-735號重型 │，累犯，處│
│    │許      │路2號前 │竊      │      │機車1部（價值 │有期徒刑參│
│    │        │        │        │      │約5,000元）   │月。      │
└──┴────┴────┴────┴───┴───────┴─────┘


司法院資訊處製作；財團法人民間司法改革基金會備份。
